臺灣臺北地方法院交通事件裁定　　　　96年度交聲字第1133號
異議人即
受處分人　甲○○
上列異議人即受處分人因違反道路交通管理處罰條例案件，對臺
北市交通事件裁決所於中華民國96年9月28日所為之處分（北市
裁二字第裁22-AEV288285號），聲明異議，本院裁定如下：
    主  文
異議駁回。
    理  由
一、按汽車駕駛人飲用酒類後其吐氣所含酒精濃度超過每公升零
    點二五毫克以上者，不得駕車，道路交通安全規則第一百十
    四條第二款定有明文；汽車駕駛人，駕駛汽車經測試檢定有
    酒精濃度超過規定標準者，處新臺幣（下同）一萬五千元以
    上六萬元以下罰鍰，並當場移置保管該汽車及吊扣其駕駛執
    照一年，道路交通管理處罰條例第三十五條第一項第一款亦
    有明定。又道路交通安全規則、道路交通管理處罰條例所稱
    之汽車，依道路交通安全規則第二條第一款、道路交通管理
    處理條例第三條第八款規定，均包括機器腳踏車在內。
二、本件原處分機關臺北市交通事件裁決所，以異議人即受處分
    人甲○○於九十六年二月五日下午十一時七分，在酒精濃度
    超過規定標準之情況下，駕駛車牌號碼ＢＥＪ─六五二號重
    型機車，於臺北市○○○路（大道路口）經原舉發單位臺北
    市政府警察局信義分局警備隊當場製單舉發，受處分人逾應
    到案日期（九十六年二月二十日）未提出申訴亦未到案接受
    裁決，原處分機關乃依道路交通管理處罰條例第三十五條第
    一項第一款規定，逕行裁處吊扣普通重型機器腳踏車駕駛執
    照十二月（罰金部分因公共危險案件業經判決確定，無需再
    行繳納違規罰鍰）。
三、受處分人就其駕駛前開重型機車，經警攔檢，測得酒精呼氣
    濃度為一．０二毫克／公升，超過規定標準（０．五五以上
    ）之事實亦不爭執，惟辯稱經舉發當日（九十六年二月五日
    ）至臺北市政府警察局信義分局製作筆錄時，經警告知已強
    制吊扣駕照，故雖未獲吊扣通知，其本人仍已執吊扣，故應
    視為自九十六年二月五日執行吊扣，並於九十七年二月四日
    期滿，不應另行裁決起算吊扣期間云云。
四、經查：
  (一)本件異議人即受處分人甲○○駕駛上述重型機車，經測試檢
    定酒精濃度超過規定標準之事實，有酒精測試單等件附於本
    院九十六年度北交簡字第一三０八號公共危險卷內可憑，異
    議人亦因公共危險案件經判處罰金九萬元，如易服勞役以一
    千元折算一日確定，業據本院調卷查核無誤，並為異議人所
    不爭執，自堪認定。
  (二)本件舉發（交通案件）及調查（刑事案件）過程中，並未扣
    得異議人之駕駛執照，有臺北市政府警察局信義分局九十六
    年十一月五日函在卷可憑；舉發通知單之「代保管物件」欄
    內，亦載明「未扣」字樣，有該通知單一紙附卷可稽，足證
    異議人之駕駛執照確實未經吊扣甚明。
  (三)異議人雖以警員當場告知吊扣駕駛執照之規定，辯稱應自斯
    時起算吊扣期間云云。然本件警員既未逕行吊扣，已同前述
    ，復於舉發通知單上載明應到案日期為「九十六年二月二十
    日前」，到案場所為「臺北市交通事件裁決所」，並於通知
    單左上角勾記「須至應到案處所聽後裁決」等事項，顯已明
    確告知應受處罰方式，並無誤導之虞。況於舉發通知單之被
    通知人收執聯「注意事項」欄內亦已印製「本單經勾記『須
    至應到案處所聽後裁決』者，須依應到案日期、處所持本通
    知單到案聽候裁決…逾期不到案者，逕行裁決之」、「不服
    舉發者：應於接獲本單十五日內，向處罰機關陳述…」等裁
    決方式及權利，異議人既經簽收，自得知悉該舉發事件尚得
    申訴而未確定，更無即時起算吊扣期間之可能。是認異議人
    前開所辯，亦不足採。
五、綜上所述，本件異議人有前揭違規行為，原處分機關依道路
    交通管理處罰條例第三十五條第一項第一款規定，裁處吊扣
    駕駛執照一年，核無違誤，本件異議為無理由，應予駁回。
據上論斷，應依道路交通案件處理辦法第十九條，裁定如主文。
中   華   民   國   九 十 六   年   十 一   月   九   日
                　　　臺灣臺北地方法院交通法庭
      　　          　　    法  官    劉方慈
上正本證明與原本無異。
如不服本裁定，應於裁定送達後5日內向本院提出抗告狀。
                            書記官    林妙穗
中   華   民   國   九 十 六   年   十 一   月   九   日
